# ACTA DE REUNIÓN - PROYECTO NOL_G15

**Fecha:** Lunes, 19 de mayo de 2025  
**Lugar:** Laboratorio de DEW  
**Asistentes:** Arnau Vila, Nacho Pinazo, Álvaro Gómez, Ferran Belloch, Mario Pérez

---

## Orden del día:

- Puesta en común de los desarrollos frontend realizados por ambos subgrupos  
- Evaluación de la coherencia visual y estructural entre módulos  
- Organización del trabajo de backend  
- Verificación del servidor en la máquina virtual  
- Resolución de incidencias técnicas (Tomcat)

---

## Desarrollo de la reunión:

Durante esta quinta sesión, celebrada de forma presencial en el laboratorio de DEW, se llevó a cabo una **puesta en común entre los dos subgrupos** del proyecto. Se presentaron los avances realizados en el frontend, tanto en la parte de login como en la parte de gestión del estudiante. 

La comparación de ambos desarrollos fue muy positiva, destacándose la **consistencia en estilos, tipografías y componentes**, lo cual facilitará la futura integración de las distintas secciones en una única aplicación.

Tras la revisión visual, se acordó que cada subgrupo continuará trabajando de forma **telemática en el desarrollo del backend**, manteniendo reuniones periódicas para sincronizar avances. Para facilitar esta etapa, se hizo una **revisión general del funcionamiento del servidor en las máquinas virtuales**, comprobando que el entorno está correctamente preparado.

Se realizaron varias **pruebas básicas de despliegue** en Tomcat y se solucionaron algunos problemas relacionados con la configuración del `server.xml` y la asignación de puertos. También se testearon pequeñas servlets de ejemplo para validar que el servidor responde correctamente a peticiones.

---

## Acuerdos:

1. Se confirma que los desarrollos frontend de ambos grupos son compatibles y coherentes en diseño.  
2. Cada subgrupo se encargará de desarrollar su parte del backend de forma autónoma, manteniendo comunicación continua.  
3. Se deja operativo el entorno de desarrollo con Tomcat funcionando correctamente en la máquina virtual.  
4. Se establecen canales de coordinación interna para resolver problemas comunes del backend conforme se avanza.

---

## Observaciones adicionales:

- Se mencionó la necesidad de establecer una **estructura común de paquetes y rutas** en el backend para evitar conflictos.  
- Se reforzó la importancia de la **modularidad y comentarios en el código** para facilitar el trabajo colaborativo.  
- Se acuerda **mantener contacto continuado entre ambos subgrupos** debido a la dificultad técnica del backend
---
