# ACTA DE REUNIÓN 2 - PROYECTO NOL_G15

**Fecha:** Miércoles, 14 de mayo de 2025  
**Lugar:** Práctica DEW  
**Asistentes:** Arnau Vila, Nacho Pinazo, Álvaro Gómez, Ferran Belloch, Mario Pérez

---

## Orden del día:

- Reparto de tareas inicial del proyecto  
- Formación de subgrupos de trabajo  
- Planificación de la próxima revisión

---

## Desarrollo de la reunión:

Durante esta primera sesión se acordó dividir el trabajo del proyecto en dos partes principales:

1. **Parte Login:** Arnau y Nacho trabajarán en el desarrollo del sistema de autenticación.  
2. **Parte Estudiante:** Álvaro, Ferran y Mario se encargarán de la parte correspondiente a la gestión del estudiante.

Antes de la reunión, todos los miembros leyeron detenidamente el documento del trabajo y realizaron la preparación de las máquinas virtuales, así como su configuración inicial.

Se acordó que cada grupo trabajará de forma autónoma durante los días siguientes.

---

## Acuerdos:

1. Los grupos se centrarán inicialmente en el desarrollo del **frontend**.  
2. El próximo punto de control será el **lunes 19 de mayo**, fecha en la que se revisará el progreso alcanzado por cada subgrupo.

---
